【裁判字號】    98,刑智上易,76
【裁判日期】    980910
【裁判案由】    違反商標法
【裁判全文】
智慧財產法院刑事判決
                                  98年度刑智上易字第76號
上  訴  人  臺灣彰化地方法院檢察署檢察官
被      告  甲○○
選任辯護人  郭緯中律師
            周裕暐律師
            古健琳律師
被      告  乙○○
選任辯護人  陳忠儀律師
上列上訴人因被告違反商標法案件，不服臺灣彰化地方法院97年
度易字第828 號，中華民國98年5 月6 日第一審判決（起訴案號
：臺灣彰化地方法院檢察署97年度偵字第2319號），提起上訴，
本院判決如下：
    主  文
上訴駁回。
    事實及理由
一、本案經本院審理結果，第一審以不宜依檢察官聲請以簡易判
    決處刑改依通常程序審理，認被告甲○○犯商標法第82條之
    販賣侵害他人商標商品罪，係一行為侵害數個不同商標專用
    權人之法益，為想像競合犯，應依刑法第55條規定，從一重
    處斷，為累犯，而判處有期徒刑月，並諭知易科罰金折算
    之標準為以新臺幣壹仟元折算壹日，且將扣案之物均沒收；
    另以被告乙○○犯罪尚屬不能證明，而諭知無罪之判決。認
    事用法及量刑均無不當，應予維持，並引用第一審判決書記
    載之事實、證據及理由（如附件）。
二、公訴人上訴意旨略以：被告甲○○係累犯，且本案經查獲仿
    冒他人商標之衣服、帽子數量甚多，原審僅輕判被告甲○○
    3 月，量刑似無足收警惕之效。另被告甲○○供稱棒球帽金
    額新臺幣5 萬元，本來係要賣給被告乙○○，惟未收到帳款
    ，被告乙○○拿去做為銷售機油之贈品；被告乙○○則供稱
    ，棒球帽係冠橋公司拿走，沒拿到貨款，後來拆股，就未再
    收款，所以帽子就給冠橋公司當贈品，就上述此部分顯有販
    賣或意圖販賣之行為等語。
三、惟查，就被告甲○○部分，其與被告乙○○合夥結束協議拆
    夥，全部衣物等均歸被告乙○○所有，被告甲○○並未獲得
    任何利益，且其已於原審及本院審理中為認罪表示，對原審
    判決亦甘服未提起上訴，原審斟酌其犯罪情節及犯後態度等
    一切情狀，而量處有期徒刑月，應屬妥適，蒞庭檢察官及
    告訴代理人亦表示由本院審酌、無意見等情，上訴意旨認量
    刑過輕云云，核無理由。
四、次查，就被告乙○○部分，其供稱僅係提供資金，而由被告
    甲○○負責經營採購銷售業務，對於甲○○販入仿冒商標之
    衣服、帽子並不知情，且於合夥結束協議拆夥後，對於倉庫
    內之物品亦未清點等情，核與被告甲○○及證人陳新福於偵
    審中供述相符，而冠橋公司人員亦係直接與被告甲○○洽談
    購買棒球帽之事，被告乙○○並未參與，則被告乙○○辯稱
    其不知悉該棒球帽係仿冒商標之商品，亦屬可信；至後來因
    被告二人合夥結束協議倉庫物品均歸被告乙○○所有，而冠
    橋公司係為被告乙○○配偶經營，乃未向冠橋公司收取貨款
    ，係因合夥結束協議之結果使然，尚不得據此遽認被告乙○
    ○有販賣或意圖販賣仿冒商標商品之行為。上訴意旨核無理
    由，應予駁回。
據上論結，應依刑事訴訟法第373 條、第368 條，判決如主文。
本案經檢察官呂文忠到庭執行職務。
中    華    民    國    98    年    9     月    10    日
                  智慧財產法院第二庭
                              審判長法  官  陳國成
                                    法  官  蔡惠如
                                    法  官  陳忠行
以上正本係照原本作成。
不得上訴。
中    華    民    國    98    年    9     月    10    日
                                    書記官  陳士軒
附件
臺灣彰化地方法院刑事判決               97年度易字第828號
公  訴  人  臺灣彰化地方法院檢察署檢察官
被      告  甲○○  男  50歲(民國○○年○月○○日生)
                    身分證統一編號：Ｚ000000000號
                    住臺北縣板橋市○○路431 巷17之2 號
                    居彰化縣北斗鎮○○路316 巷28號
            乙○○  男  56歲(民國○○年○月○日生)
                    身分證統一編號：Ｚ000000000號
                    住臺北縣新莊市○○路209之2號3樓
                    居彰化縣田尾鄉○○路○段182 巷83號
上  一  人
選任辯護人  陳忠儀律師
            劉雅榛律師
上列被告等因違反商標法案件，經檢察官聲請以簡易判決處刑（
九十七年度偵字第二三一九號），本院北斗簡易庭認不宜以簡易
判決處刑（九十七年度斗簡字第二七五號），簽移由本院改依通
常程序審理，本院判決如下：
    主    文
甲○○明知為未得商標權人同意，於同一商品，使用相同之註冊
商標之商品而販賣，累犯，處有期徒刑月，如易科罰金，以新
臺幣壹仟元折算壹日。扣案如附表所示之物，均沒收。
乙○○無罪。
    犯罪事實
一、甲○○前因詐欺案件，經臺灣嘉義地方法院以九十三年度簡
    上字第一八九號判決判處有期徒刑四月確定，於民國九十三
    年十二月三十日易科罰金執行完畢。詎仍不知悔改，明知「
    ａｄｉｄａｓ」、「ＰＵＭＡ」、「ＣＯＮＶＥＲＳＥ」、
    「ＲＥＥＢＯＫ」及「ＮＩＫＥ」之商標名稱及其商標圖樣
    ，分別經德商阿迪達斯公司（下稱阿迪達斯公司）、德商彪
    馬運動魯道夫達士拉股份有限公司（下稱彪馬公司）、美商
    康威斯公司、英商力霸克國際公司及美商皮奧爾斯公司向我
    國經濟部中央標準局（現改制為經濟部智慧財產局）申請註
    冊登記，並經核准取得指定使用於專用商品之商標專用權，
    現仍於商標專用期間及延展專用期間內，並知悉該等公司所
    生產製造使用上開商標名稱及其商標圖樣之商品，在國際及
    國內市場均行銷多年，具有相當之聲譽，為業者及一般消費
    大眾所熟知，屬相關大眾所共知之商標及商品，任何人未經
    各該商標專用權人之同意或授權，不得於同一或類似商品，
    使用相同或近似於此註冊商標名稱、圖樣，亦不得販賣仿冒
    上開商標圖樣之商品，竟仍基於意圖販賣仿冒商標商品以營
    利之單一犯意，明知其於九十六年五月間某日，向真實姓名
    年籍不詳之成年男子以每件新臺幣（下同）一百八十元價格
    ，所販入使用「ａｄｉｄａｓ」商標之衣服一批，均係未經
    商標權人同意而使用相同或近似上開註冊商標之仿冒商品，
    猶於九十六年十二月某日起至九十七年一月二日間，在其所
    經營位於彰化縣北斗鎮○○路三一六巷二八號之「超大尺碼
    服飾店」，以每件三百九十元之價格，出售予不特定人以牟
    利；另於九十六年四月某日起，以每件衣服二百五十元、每
    頂帽子十二元之代價，購進仿冒之「ＣＯＮＶＥＲＳＥ」衣
    服一批及「ＰＵＭＡ」、「ＲＥＥＢＯＫ」、「ＮＩＫＥ」
    帽子一批，並置放於其與不知情之乙○○共同經營、位於彰
    化縣北斗鎮後溪巷六之一號「邁頂服飾公司」倉庫二樓紙箱
    內，擬以每件衣服四百元、每頂帽子二十一點七元之價格，
    伺機出售圖利。嗣法務部調查局臺中縣調查站接獲線報，於
    九十七年一月二日十四時十分許，持搜索票至上址「超大尺
    碼服飾店」、「邁頂服飾公司」倉庫搜索，分別在「超大尺
    碼服飾店」扣得仿冒之「ａｄｉｄａｓ」衣服九件，另於「
    邁頂服飾公司」倉庫扣獲偽品「ＣＯＮＶＥＲＳＥ」衣服二
    四六件、「ＰＵＭＡ」帽子一六三頂、「ＲＥＥＢＯＫ」帽
    子七七五頂、「ＮＩＫＥ」帽子四七五頂、銷貨單三本、庫
    存數量本一冊、庫存表三張。
二、案經法務部調查局臺中縣調查站移送臺灣彰化地方法院檢察
    署檢察官偵查後，聲請以簡易判決處刑，本院認應適用通常
    程序審理。
    理    由
壹、有罪部分：（被告甲○○部分）
一、證據能力部分：
    本案下列引用之供述及非供述證據，經本院依法踐行調查證
    據程序，公訴人及被告甲○○均不爭執各該證據之證據能力
    ，且亦查無依法應排除其證據能力之情形，是後述所引用證
    據之證據能力皆無疑義，合先敘明。
二、認定犯罪事實所憑之證據及理由：
(一)訊據被告甲○○對於其確有在九十六年五月間，以每件一百
    八十元價格，購入仿冒之「ａｄｉｄａｓ」商標衣服一批，
    供其「超大尺碼服飾店」以每件三百九十元代價，出售予不
    特定人；其另與乙○○合夥經營「邁頂服飾公司」，由其負
    責進貨、採購、銷售，其於九十六年四月間，以每件衣服二
    百五十元、每頂帽子十二元之代價，購買「ＣＯＮＶＥＲＳ
    Ｅ」衣服及「ＰＵＭＡ」、「ＲＥＥＢＯＫ」、「ＮＩＫＥ
    」帽子等偽品，並將之置放於「邁頂服飾公司」倉庫二樓紙
    箱內，伺機出售，俟遭調查站人員查獲如附表所示衣物等事
    實，於本院審理時認承不諱，核與告訴代理人丙○○等人之
    指訴相符，並經證人即執行搜索之調查員周宜佩、楊文政於
    本院審理時證述屬實，且有扣案如附表所示之仿冒商標「ａ
    ｄｉｄａｓ」衣服九件、「ＣＯＮＶＥＲＳＥ」衣服二四六
    件、「ＰＵＭＡ」帽子一六三頂、「ＲＥＥＢＯＫ」帽子七
    七五頂、「ＮＩＫＥ」帽子四七五頂及銷貨單三本、庫存數
    量本一冊、庫存表三張可佐。而前揭「ａｄｉｄａｓ」、「
    ＰＵＭＡ」、「ＣＯＮＶＥＲＳＥ」、「ＲＥＥＢＯＫ」及
    「ＮＩＫＥ」等商標名稱及其商標圖樣，分別係德商阿迪達
    斯公司、彪馬公司、美商康威斯公司、英商力霸克國際公司
    及美商皮奧爾斯公司向經濟部智慧財產局申請核准註冊，取
    得商標專用權，且均指定使用於專用商品，現仍在商標專用
    期間等情，有卷附商標註冊證及經濟部智慧財產局商標資料
    檢索服務足稽。再者，前述查扣之衣、帽，經送鑑定後，認
    品質粗糙，確均屬仿冒品一節，亦有鑑定報告書、產品鑑定
    書、照片、扣押物品目錄表等在卷得憑。另，上開商標名稱
    及其商標圖樣之商品，在國際及國內市場行銷多年，具有相
    當之聲譽，為業者及一般消費大眾所熟知，屬於相關大眾所
    共知之商標及商品，並有固定之銷售通路及相當之市場價格
    ，被告甲○○從事成衣買賣工作多年，理應知曉，其竟經由
    非正常銷售流通管道，以低價購得，實難謂其不知悉所販售
    之扣案衣服、帽子係仿冒品。被告甲○○雖辯稱：其一次購
    買大量的雜牌衣帽，扣案偽品夾雜在內，其買進時並不知道
    是仿冒商品云云，然被告甲○○就上開仿冒衣服、帽子係與
    其餘雜牌商品同時以低於市價之行情購入等情，業經被告甲
    ○○坦承在卷，衡情被告甲○○就扣案衣帽屬仿冒商品之可
    能性，當無不知情之理。
(二)本案被告甲○○之犯行，事證明確，堪以認定，應依法論科
    。
三、論罪科刑部分：
(一)按明知為未得商標權人同意，於同一商品，使用相同之註冊
    商標之商品而販賣，商標法第八十二條定有處罰規定；而該
    條所稱之販賣，以行為人明知為此類商品，具有營利之目的
    ，將之販入或賣出，有其一即屬成立，並不以販入後復行賣
    出為構成要件（最高法院八十年度臺非字第四八號判決要旨
    參照）。被告甲○○意圖營利而販入在「邁頂服飾公司」倉
    庫扣獲之「ＣＯＮＶＥＲＳＥ」衣服二四六件、「ＰＵＭＡ
    」帽子一六三頂、「ＲＥＥＢＯＫ」帽子七七五頂、「ＮＩ
    ＫＥ」帽子四七五頂部分，業已完成販賣之行為，縱未及賣
    出，即被查獲，仍成立販賣之罪。是核被告甲○○販賣仿冒
    之「ａｄｉｄａｓ」衣服，暨意圖營利而販入「ＣＯＮＶＥ
    ＲＳＥ」衣服及「ＰＵＭＡ」、「ＲＥＥＢＯＫ」、「ＮＩ
    ＫＥ」帽子，所為均係犯商標法第八十二條之販賣侵害他人
    商標商品罪。
(二)按刑事法若干犯罪行為態樣，本質上原具有反覆、延續實行
    之特徵，立法時既予特別歸類，定為犯罪構成要件之行為要
    素，則行為人基於概括之犯意，在密切接近之一定時、地持
    續實行之複次行為，倘依社會通念，於客觀上認為符合一個
    反覆、延續性之行為觀念者，於刑法評價上，即應僅成立一
    罪，俾免有重複評價、刑度超過罪責與不法內涵之疑慮；學
    理上所稱「集合犯」之職業性、營業性或收集性等具有重複
    特質之犯罪均屬之，例如經營、從事業務、收集、販賣、製
    造、散布等行為概念者是（最高法院九十五年臺上字第一０
    七九號判決意旨得參）。被告甲○○上開營利性販賣行為，
    係在密集期間內以相同之方式持續進行，未曾間斷，是此販
    賣仿冒商品之犯行，即具有反覆、延續實行之特徵，從而在
    行為概念上，縱有多次販賣之舉措，仍應評價認係包括一罪
    之集合犯。
(三)被告甲○○一行為侵害數個不同商標專用權人之法益，觸犯
    數相同罪名，為想像競合犯，應依刑法第五十五條規定，從
    一重處斷。
(四)被告甲○○前因詐欺案件，經臺灣嘉義地方法院以九十三年
    度簡上字第一八九號判決判處有期徒刑四月確定，於九十三
    年十二月三十日易科罰金執行完畢等情，有臺灣高等法院被
    告前案紀錄表、臺灣彰化地方法院檢察署刑案資料查註紀錄
    表各一份在卷足稽，其於受有期徒刑執行完畢後，五年以內
    故意再犯本案法定本刑有期徒刑以上之罪，為累犯，應依刑
    法第四十七條第一項規定，加重其刑。
(五)爰審酌被告甲○○為圖私利而侵害他人商標權，造成商標權
    人之損害，且就真正商標權所表彰之商品品質亦生影響，破
    壞我國致力於智慧財產權保護之國際聲譽，行為殊不可取，
    復考量查獲仿冒衣帽數量，被告犯後態度等一切情狀，量處
    如主文第一項所示之刑，並諭知易科罰金之折算標準。又被
    告甲○○之犯行延續至九十七年一月二日被查獲始告終止，
    故無中華民國九十六年罪犯減刑條例之適用，附此敘明。
(六)扣案如附表所示之「ａｄｉｄａｓ」衣服九件、「ＣＯＮＶ
    ＥＲＳＥ」衣服二四六件、「ＰＵＭＡ」帽子一六三頂、「
    ＲＥＥＢＯＫ」帽子七七五頂、「ＮＩＫＥ」帽子四七五頂
    ，為被告甲○○犯商標法第八十二條之罪所販賣之物，不論
    是否屬於其所有，均依商標法第八十三條規定，諭知沒收。
    至其餘扣案之銷貨單三本、庫存數量本一冊、庫存表三張雖
    為被告甲○○犯罪所用，然屬「邁頂服飾公司」所有，非被
    告甲○○所有，又非違禁物，爰不予宣告沒收。
(七)至公訴意旨認被告甲○○購入在「邁頂服飾公司」倉庫扣獲
    之「ＣＯＮＶＥＲＳＥ」衣服及「ＰＵＭＡ」、「ＲＥＥＢ
    ＯＫ」、「ＮＩＫＥ」帽子後，以每件衣服四百元、每頂帽
    子二十一點七元，販賣予不特定人以牟利一節，為被告甲○
    ○所否認，且無證據以為證明，再者，證人周宜佩、楊文政
    亦皆具結證稱：上開仿冒品都放在「邁頂服飾公司」倉庫二
    樓樓板紙箱內等語明確，是自不能證明被告甲○○有此部分
    犯行，另簡易判決處刑書所載販賣之時間，容有所誤，惟因
    公訴意旨認被告甲○○所涉此部分犯行與前開論罪科刑部分
    間屬「集合犯」之一罪關係，爰不另為無罪之諭知，併予敘
    明。
貳、無罪部分（被告乙○○部分）：
一、公訴意旨另認被告乙○○與被告甲○○共同基於販賣仿冒商
    標商品之犯意聯絡，自九十六年四月某日起，以每件衣服二
    百五十元之價格販入仿冒「ＣＯＮＶＥＲＳＥ」商標之衣服
    、每頂帽子十二元之價格販入仿冒「ＰＵＭＡ」、「ＲＥＥ
    ＢＯＫ」、「ＮＩＫＥ」之帽子後，即自九十六年四月某日
    起至九十七年一月二日止，在其二人所共同出資之「邁頂服
    飾公司」，以每件衣服四百元、每頂帽子二十一點七元之價
    格，出售予不特定人以牟利，嗣於九十七年一月二日，為調
    查站人員在「邁頂服飾公司」查獲仿冒之「ＣＯＮＶＥＲＳ
    Ｅ」衣服二四六件、「ＰＵＭＡ」帽子一六三頂、「ＲＥＥ
    ＢＯＫ」帽子七七五頂、「ＮＩＫＥ」帽子四七五頂、銷貨
    單三本、庫存數量本一冊、庫存表三張。因認被告乙○○亦
    涉有商標法第八十二條之販賣侵害他人商標商品罪嫌。
二、按犯罪事實應依證據認定之，無證據不得認定犯罪事實。又
    不能證明被告犯罪者，應諭知無罪之判決，刑事訴訟法第一
    百五十四條第二項、第三百零一條第一項前段分別定有明文
    。次按所謂認定犯罪事實之證據，係指足以認定被告確有犯
    罪行為之積極證據而言，該項證據自須適合於被告犯罪事實
    之認定，始得採為斷罪之資料；又事實之認定，應憑證據，
    如未能發現相當證據，或證據不足以證明，自不能以推測或
    擬制之方法，為裁判基礎（最高法院二十九年上字第三一○
    五號、四十年臺上字第八六號判例參照）。且認定犯罪事實
    所憑之證據，雖不以直接證據為限，間接證據亦包括在內，
    然而無論直接證據或間接證據，其為訴訟上之證明，須於通
    常一般之人均不致有所懷疑，而得確信其為真實之程度者，
    始得據為有罪之認定，倘其證明尚未達到此一程度，而有合
    理之懷疑存在而無從使事實審法院得有罪之確信時，即應由
    法院為諭知被告無罪之判決（最高法院七十六年臺上字第四
    九八六號判例足參）。
三、本件公訴人認被告乙○○亦涉有上揭販賣仿冒商品罪嫌，無
    非係以被告乙○○與被告甲○○共同經營「邁頂服飾公司」
    為其主要論據。
四、證據能力部分：
(一)按被告以外之人於審判外之言詞或書面陳述，除法律有規定
    者外，不得作為證據，刑事訴訟法第一百五十九條第一項定
    有明文。被告甲○○於調查站時關於共同被告乙○○之證述
    ，屬被告乙○○以外之人於審判外向司法警察所為之言詞供
    述，經辯護人主張不得作為證據，且核無得例外有證據能力
    之情形，依刑事訴訟法第一百五十九條第一項規定，被告甲
    ○○於調查站時之證述對被告乙○○而言，並無證據能力。
(二)另本案其他卷證所涵括之供述證據及非供述證據，經本院依
    法踐行調查證據程序，公訴人、被告乙○○及辯護人，均不
    爭執各該證據之證據能力，且亦查無依法應排除其證據能力
    之情形，是後述所引用證據之證據能力皆無疑義，合先敘明
    。
五、訊之被告乙○○堅決否認有何公訴人所指之犯行，辯稱：伊
    沒有實際經營「邁頂服飾公司」，所有進貨、採購、銷售事
    項，都是甲○○負責，伊只有單純提供資金、場地，因甲○
    ○對帳務交代不清，伊才於九十六年十一月二十二日與甲○
    ○協議拆夥，並全數承受倉庫中由甲○○所購入之數萬件貨
    品，當時伊並未清點，不知道其中摻有仿冒品，且伊旋即出
    國，將倉庫交由原先之倉庫管理員陳新福繼續管理等語。經
    查，證人陳新福於本院審理時到庭具結證述：渠從九十六年
    四月開始，在「邁頂服飾公司」擔任倉庫管理員，當時甲○
    ○與乙○○是合夥關係，但「邁頂服飾公司」是由甲○○實
    際負責經營，並負責採購進貨、銷售的業務，渠的薪水也是
    向甲○○領，乙○○並無實際採購或銷售，在「邁頂服飾公
    司」沒有作任何事，之後甲○○、乙○○在九十六年十一月
    二十二日協議拆夥，拆夥後乙○○並未到倉庫就庫存品進行
    清點，之後也沒有刻意去看，所以乙○○應該不知道實際上
    有哪些商品，而渠也沒有清點，且從九十六年十一月二十二
    日拆夥後到九十七年一月二日調查局搜索這段期間內，「邁
    頂服飾公司」都沒有再進貨；而調查局查扣的這些仿品，都
    是在進貨時就已經裝箱好，並直接放在二樓，當時渠沒有整
    理、清點，甲○○也未跟渠提過某些商品商標有問題等詞（
    見本院卷九十八年三月四日審判筆錄第十四至十八頁），核
    與被告甲○○於本院供稱：乙○○都沒有參與銷售，他都不
    清楚，都是交代陳新福等言相符（見本院卷九十八年四月二
    十二日審判筆錄第十七頁），有各該筆錄可證。基此，既無
    積極證據證明被告乙○○有何與被告甲○○共為本案販賣侵
    害他人商標商品之相關作為，則被告乙○○對於被告甲○○
    前揭犯行是否有所認識，主觀上有無犯意聯絡，容非無疑，
    尚難逕以被告乙○○曾與被告甲○○合夥經營「邁頂服飾公
    司」，即推認被告乙○○必有犯意聯絡及行為分擔，而遽以
    該罪相繩。
六、綜上，公訴人所舉證據尚不足以證明被告乙○○有何販賣仿
    冒商品之犯行，仍有合理懷疑之存在，無從說服本院形成被
    告乙○○有罪之心證；此外，復查無其他積極證據足資認定
    被告乙○○有公訴人所指之不法犯行，揆諸首揭法律及判例
    意旨，應認不能證明被告乙○○犯罪，自應諭知被告乙○○
    無罪之判決。
據上論斷，應依刑事訴訟法第四百五十二條、第二百九十九條第
一項前段、第三百零一條第一項，商標法第八十二條、第八十三
條，刑法第十一條、第五十五條、第四十七條第一項、第四十一
條第一項前段，刑法施行法第一條之一，判決如主文。
本案經檢察官賴志盛到庭執行職務。
中    華    民    國    98    年    5     月    6     日
                  刑事第五庭  法  官  周  莉  菁
以上正本證明與原本無異。
如不服本判決應於收受送達後10日內向本院提出上訴書狀，並應
敘述具體理由；其未敘述上訴理由者，應於上訴期間屆滿後20日
內向本院補提理由書 (均須按他造當事人之人數附繕本)「切勿
逕送上級法院」。
告訴人或被害人對於判決如有不服具備理由請求檢察官上訴者，
其上訴期間之計算係以檢察官收受判決正本之日期為準。
中    華    民    國    98    年    5     月    12     日
                              書記官  卓  俊  杰
【附表】：扣案應沒收物品
一、「ａｄｉｄａｓ」衣服九件。
二、「ＣＯＮＶＥＲＳＥ」衣服二四六件。
三、「ＰＵＭＡ」帽子一六三頂。
四、「ＲＥＥＢＯＫ」帽子七七五頂。
五、「ＮＩＫＥ」帽子四七五頂。
附錄本判決論罪科刑法條：
商標法第81條：
未得商標權人或團體商標權人同意，有下列情形之一者，處三年
以下有期徒刑、拘役或科或併科新臺幣二十萬元以下罰金：
一  於同一商品或服務，使用相同之註冊商標或團體商標者。
二  於類似之商品或服務，使用相同之註冊商標或團體商標，有
    致相關消費者混淆誤認之虞者。
三  於同一或類似之商品或服務，使用近似於其註冊商標或團體
    商標之商標，有致相關消費者混淆誤認之虞者。
商標法第82條：
明知為前條商品而販賣、意圖販賣而陳列、輸出或輸入者，處一
年以下有期徒刑、拘役或科或併科新臺幣五萬元以下罰金。


司法院資訊處製作；財團法人民間司法改革基金會備份。
